【裁判字號】    96,小上,42
【裁判日期】    970107
【裁判案由】    履行契約
【裁判全文】
臺灣嘉義地方法院民事裁定              96年度小上字第42號
上  訴  人  乙○○
被  上訴人  甲○
上列當事人間請求履行契約事件，上訴人對於民國96年11月7日
本院嘉義簡易庭96年度嘉小字第2076號第一審小額民事判決提起
上訴，本院裁定如下：
  主  文
上訴駁回。
第二審訴訟費用新臺幣壹仟伍佰元由上訴人負擔。
  理  由
一按小額訴訟事件，對於第一審裁判之上訴，非以其違背法令為
  理由，不得為之。上訴狀內應記載上訴理由，表明下列各款事
  項：(一)原判決所違背之法令及其具體內容。(二)依訴訟資料可認
  為原判決有違背法令之具體事實。民事訴訟法第436條之24 第
  2項、第436條之25分別定有明文。又當事人於小額訴訟程序提
  起上訴，如依民事訴訟法第436之32條第2項準用同法第468條
  規定，以第一審判決有不適用法規或適用法規不當為理由時，
  其上訴狀或理由書應有具體之指摘，並揭示該法規之條項或其
  內容；若係成文法以外之法則，應揭示該法則之旨趣；倘為司
  法院解釋或最高法院之判例，則應揭示該判解之字號或其內容
  ；如以民事訴訟法第436之32條第2項準用同法第469條第1款至
  第5款所列各款情形為理由時，其上訴狀或理由書，應揭示合
  於該條款之事實。上訴狀或理由書如未依此項方法表明者，或
  其所表明者，顯與上開法條規定不相合時，即難認為已對第一
  審判決之違背法令有具體之指摘，其上訴自難認為合法（最高
  法院民國71年度臺上字第314號判例要旨旨參照）。
二本件上訴意旨略以：原判決認定95年度家護字第567號事件中
  ，證人傅啟晏證詞可採，然證人於上訴人與被上訴人協議離婚
  內容時，遠在外地求學，並未在場，此在場之鄰人釋法圓可以
  證明，故證人傅啟晏不能證明上訴人究竟為何允諾贈與，亦不
  能證明當時上訴人是否受被上訴人脅迫而允諾。被上訴人曾於
  存證信函中肯認釋法圓（俗家名吳淑慧）能證明其與上訴人間
  對於贈與內容之約定，上訴人於原審96年10月31日庭訊時，陳
  述證人證詞不可採，原審未闡明上訴人對此提出證明，逕以證
  人傅啟晏之證詞認定上訴人允諾贈與且未受脅迫，故提起上訴
  ，請求傳訊釋法圓為證。又縱認證人傅啟晏證詞可採，而認兩
  造間有贈與契約存在，然證人同次庭期亦證稱上訴人係因被上
  訴人向上訴人承諾返還大陸照顧幼子而贈與新臺幣（下同）28
  0,000元作為機票及安家費，然被上訴人收受第一次給付之140
  ,000 元後，迄今未履行其返還大陸照顧幼子之承諾，且據聞
  今年在嘉義市開設形意堂，與樊姓女子結婚，上訴人依民法第
  412條第1項規定，得請求被上訴人履行其負擔，或撤銷贈與，
  原審既認證人證詞可採，卻未察贈與契約附負擔部分，亦未於
  理由中說明，認事用法錯誤，爰提起上訴，請求廢棄原判決。
三經查，上訴人提起本件上訴，其上訴理由既未指摘原判決違背
  之法令及其具體內容，亦未揭示該法規之條項或內容；復未提
  出任何訴訟資料可供認定原判決有違背法令之具體事實，則依
  首揭說明，上訴人上訴自不合程式。此外，上訴人指摘原判決
  採認證人傅啟晏之證詞，未闡明上訴人對此提出證明，逕以證
  人傅啟晏之證詞認定上訴人允諾贈與且未受脅迫，故提起上訴
  ，請求傳訊釋法圓為證等語，核其陳述，顯係就原審調查證據
  、認定事實所為之爭執陳述，其上訴理由不符民事訴訟法第43
  6條之24第2項、第436條之25所定之程式益明。綜上所述，上
  訴人提起本件上訴，於法不合，應予裁定駁回。
四末按於小額訴訟之上訴程序，法院為訴訟費用之裁判時，應確
  定其費用額，民事訴訟法第436條之19第1項、第436條之32第1
  項所明定。本件上訴人之上訴，既經駁回，關於第二審訴訟費
  用自應由上訴人負擔，又本件第二審訴訟費用即上訴裁判費為
  1,500元，應由上訴人負擔，爰併予裁定如文第2項所示。
五據上論結，依民事訴訟法第436條之32第1項、第2項、第436條
  之19第1項、第444條第1項前段、第95條、第78條，裁定如主
  文。
中    華    民    國    97    年    1     月     7    日
                    民事第二庭  審判長法  官  黃茂宏
                                      法  官  林中如
                                      法  官  蘇雅慧
正本係照原本作成。
本裁定不得抗告。
中    華    民    國    97    年    1     月     7    日
                                      書記官  劉昀匊


司法院資訊處製作；財團法人民間司法改革基金會備份。
